# 2025年1月16日(木) 一般社団法人PyCon JP Association運営会議#71

* 日時: 2025年1月16日(木) 19:30-21:00
* 場所: CMSコミュニケーションズ、Zoom
* 参加者 <https://pyconjp-staff.connpass.com/event/340429/>
  * 理事: takanory, shimizukawa, terada, maaya, jonas, yoshida
  * オブザーバー: nishimotz, ryu22e,yamate, kanan, kobatomo

```{contents}
:local: true
```

## 理事募集(takanory、高、相談)

* 現時点では空席がないので追加の募集はしない(takanory
  * 今日の段階で空席ができても追加の募集は難しいのでは(takanory
* 社員への応募(terada
  * 社員になるとすべきこと
    * 社員総会への出席
    * 経費の支払い義務
      * 「社員は、社員総会において別に定める額を、社員になった時及び毎月、支払う義務を負う」
      * ただし、過去に社員総会で金額を定めていない。つまり、毎月0円としている。
  * 社員になる方法
    * 代表理事に申請すると、社員になれる。
    * 「第７条 当法人の社員になろうとする者は、別に定めるところにより申込みをし、代表理事の承認を受けなければならない。」
    * ただし、**社員総会の決議で、除名される可能性はある**
    * この「枠組み」を理事が決めて、社員に立候補や推薦をして「代表理事が承認」できるが、社員は「否認」できる。
  * 理事に意見をもらったので、方向性を決めたい。
    * <https://pyconjp.atlassian.net/browse/ISSHA-3510>
  * 5年以上経過している理事で社員に立候補したい人がいれば、社員総会に提案または社員総会の事前に決めたい。(terada
  * 立候補者
    * やってもいいけどっていう程度。やることが別にないからなーという感じ(takanory
    * とくにやだってこともない(shimizukawa
  * 社員3名だと少ないとのことだが、何人くらいがよい?(jonas
    * 4名ないしは5名くらいかなと考えている(terada
    * 今の理事を全員社員にすることは、何かデメリットはあるか?(jonas
    * 思いつかない(terada
* 理事の2年交代への復活提案(terada
  * 新たな提案がないので、議論や考えがあれば教えてほしい。
  * 2年にするのは \+1 (takanory
  * 半分ずつずらすのはありだとは思う(shimizukawa
  * 半分ずつずらして、任期が切れた人がそのままだといまいちかもねー(takanory
  * どうやって人を循環させていくか、ということが目的?(takanory
  * そういう目的で考えている。まだ議論ができていない(terada
  * 2年に戻すことはメリットを感じられていない(yoshida
  * 2年で半分入れ替えたら、循環がしやすくなるんじゃないか(jonas

## PyCon JP

### PyCon JP 2024(takanory、中、報告)

* 大きめの残件は以下
  * [PyCon JP 2024の残タスク](https://pyconjp.atlassian.net/jira/software/c/projects/TAT/list?filter=status%20IN%20\(%22Reopened%22%2C%20%22Open%22%2C%20%22In%20Progress%22\)&sortBy=duedate&direction=ASC)
  * Webサイトのスタティック化
  * 会計仕訳
  * (できれば)動画のサムネイル設定
  * アカウント停止
* 各チームごとのConfluence上のドキュメントまとめは完了
  * <https://pyconjp.atlassian.net/wiki/spaces/pyconjp/pages/846528558/Teams>

### PyCon JP 2025(nishimotz、高、報告)

* 西本座長を中心に、terada, peacockが座長を支える形で進めている
* 11月までくらいで広島メンバーを巻き込んで募集のためのヒアリングしたりをした
* 主催メンバーの募集開始
  * <https://pyconjp.blogspot.com/2024/12/call-for-organizing-members-ja.html>
  * 現在フォーム入力 20人
  * 名簿記入 11人
* 主催メンバー勉強会を開催してチームを作っている
  * <https://pyconjp-staff.connpass.com/event/340128/>
  * <https://pyconjp-staff.connpass.com/event/340135/>
  * ミッションとかテーマみたいなものを伝える
  * 主催メンバーと広島の人と座長との関係をつくる
  * 自己紹介半分、オンラインホワイトボードでワークショップ的な内容
* 第3回を1月27日に開催予定
  * <https://pyconjp-staff.connpass.com/event/342071/>
* 座長暫定チーム作業会
  * 12月までに3回開催、第4回を1月6日に開催した
  * <https://pyconjp-staff.connpass.com/event/341048/>
  * オンボーディング、仮予算、スケジュール、企画など
* Google ドライブ, Slack, Jira を運用開始している
* 国際会議場とのやりとりをtakanoryから巻き取って対応した
  * ありがとうございますーーー(takanory
* チーム編成
  * 先に必要なチームを立ち上げるなどを検討している。
  * チームリーダーを先に決めるのではなく、勉強会などを通じて進めていく
* 予算
  * 未定
* 会場下見、メンバー合宿など未定
* <https://pyconjp.atlassian.net/browse/HBI-9>
  * 2025年1月から2月：こだわりたい項目やレベル感の洗い出し、全体コンセプト、テーマ
  * 2025年3月：会場の使い方、時間の使い方、予算
  * 2025年4月：キーノート決定、スポンサー募集開始、スピーカー募集開始
  * 2025年7月：チケット販売開始、遠方支援受付
  * 2025年9月末：イベント実施
* 2025年7月だと海外からのVISAが必要な人が期間的に厳しいのではないか(jonas
  * 3カ月前くらいがよいのではないか(terada

### PyCon JPの開催の最低要件(terada、中、相談)

* <https://pyconjp.atlassian.net/browse/ISSHA-3491>
* 2025を進める上でこれは必須、これは推奨とか指針があると良いと意見を貰った。
* スプレッドシートに2024年のタスクを見ながら書き進めている(terada
* だれかに主担当をしてほしい。(terada
  * 継続的に協力者を募集する。
* 一緒に埋めるワークの会をtakanory、yoshida、teradaでガッとやった方がいいのではないか(takanory
  * **TODO:** 日程調整(takanory

## 会計関連

### 2025年予算(takanory、中、報告)

* 仮予算は前回の運営会議で決定した
  * <https://www.pycon.jp/committee/meeting/minutes70.html\#id3>
* 今後本予算の話をするので、年間予算の検討をお願いしますーー
* PyCon JP 2025の予算もたてたいですよねー(takanory
  * PyCon JP 2024では8月くらいに予算が出てきた(shimizukawa
    * <https://www.pycon.jp/committee/meeting/minutes68.html#shimizukawa>
  * 2025は予算を3月にまとめる予定(terada

### 2025年 遠方支援(shimizukawa、中、共有)

* PayForexを2025年のイベントで使えるように準備中
* 契約完了 <https://pyconjp.atlassian.net/browse/ISSHA-3483>
* 海外送金するのに必要な相手側情報の確認
  * <https://pyconjp.atlassian.net/browse/ISSHA-3499>
  * 1/16時点: 進捗なし。2月中旬まで保留
* 送金練習をする相手はPyCon JP 2024のスタッフとかで依頼できると思う(takanory
  * TODO: **予算を考えます**(shimizukawa
    * (1000円+手数料 2000円) x 5カ国 \= 15000円くらいあればよさそう
  * DicordでAPAC関係者にお願いするとすぐできそう(takanory
    * たしかにーーー(shimizukawa

## PyCamp、PyLadies関連

### PyCamp状況報告(ryu22e、低、報告)

* 運営メンバー: ryu22e、yamate、nishimoto、kobatomo
* [Python Boot Camp(初心者向けPythonチュートリアル) — PyCon JP](https://www.pycon.jp/support/bootcamp.html)
* 1月以降の開催状況
  * 2025/1/11 鹿児島3rd（現地スタッフ: IBUSHI Masaki, コアスタッフ: kobatomo, 講師: ryu22e)
    * <https://pyconjp.connpass.com/event/334755/>
    * 参加者：一般 3名、学生 3名
    * 無事開催されました。
  * Ryu22eの同僚が長崎で開催したいとのこと（鹿児島3rdにも一般参加者として参加予定）
    * 同僚の名前は平山さん([y4s2](https://connpass.com/user/y4s2/))
    * 会場はこれから探す。年内には開催したいとのこと。
    * 佐世保市で開催したいとのこと。
* PyCamp2024のふりかえり会を実施しました。2025年もPyCampを継続して実施します。
  * 2025年4月に Python Boot Camp オンライン相談会を開催予定
  * オンライン相談会に向けて、google広告等の広告を利用する予定。
    * 予算、具体的な方法等はこれから把握します。
  * これまでの開催地域の方々への声がけも実施します。
  * コアスタッフ間で広報活動、知見の共有ができるように定期MTGを開催することも決定しました。
  * [20241219pycamp候補地募集2025の進め方を決めるMTG](https://docs.google.com/document/d/1KWbDBebAh_gqC_FrqAa73bL76Rv87OyQZ_yTZ6lhaIY/edit?tab=t.0#heading=h.qao9dha9a06q)
  * youtube広告とかも目に付くのでありかもしれない(yoshida
    * まずはgoogle広告からやってみるって感じかなーと(takanory

### OSC出展(Python Boot Camp Caravan)(yoshi-tsukamoto、中、報告)

* 運営メンバー: yoshi-tsukamo
* 出展申し込み済み
  * OSC2025 Tokyo/Spring
    * 2025/2/21(金)・22(土)
    * 駒澤大学
  * 22(土)のみの参加として申し込み
  * yoshi-tsukamo がブース出展担当で参加予定
  * フルタイムでなくて構わないのでお手伝いに来てくれる方がいると嬉しいです
    * 多分いける(takanory
  * 出展が多いので盛り上がる可能性はある(terada
  * 「こういうことやるから来てね」というお知らせをPyCon JP関連の人達に伝えてもいいのではないか(yoshida

### PyLadies関係報告(maaya, 低, 報告)

* **PyLadies Caravan** 
  * 特になし
* **その他PyLadies** 
  * Tokyo
    * 特になし
  * Oversea
    * 4月に出張で韓国行くことになりそうなので、PyLadies Seoulとイベントやれないかと考え中(maaya

### PyCon JP TV(terada、低、報告)

* パーソナリティー: takanory, terada
* 運営メンバー: peacock、nana
* [https://www.youtube.com/user/PyConJP](https://www.youtube.com/user/PyConJP)
* Web <https://tv.pycon.jp/>
* 48回配信済み
  * [\#48: Pythonistaに聞く2024重大ニュースと2025の展望 \- 2025-01-10](https://tv.pycon.jp/episode/48.html)
* 次回は、2月14日（金）予定
  * [49: SciPyData JapanとPyCon mini Shizuoka報告会 \- 2025-02-14](https://tv.pycon.jp/episode/49.html)
* ネタ募集中です(takanory
  * [開発系とイベント紹介系を軸に進めていくつもり](https://docs.google.com/spreadsheets/d/1N7QVU9uTcZeoHCrnzWw0LLZQ5lb82ocHopCbUO5biwo/edit#gid=0)
  * 地方からの配信をやってみたい、かも(takanory

## コミュニティー支援

### PyCon mini 東海(shimizukawa、中、報告)

* 2024年11月16日 (土) 実施済み
* 12月早々、一社タスクとしてはすべて終了
* 開催報告blog、写真配置、完了
  * <https://pyconjp.blogspot.com/2025/01/pycon-mini-2024.html>
  * <https://www.flickr.com/photos/pyconjp/albums/72177720322870331>

### PyCon mini Shizuoka (yoshi-tsukamo、中、相談)

* <https://shizuoka.pycon.jp/2024-continue>
* 2025年2月8日(土)
* [静岡市コ・クリエーションスペース](https://coc-shizuoka.jp/) + 貸会議室(同フロア)
* <https://pycon-shizu.connpass.com/event/337283/>
* 参加者募集中
* 追加の支援金(30,000円)ありがとうございます
* イベント保険は佐野さんと寺田さんの間で進めているという報告を聞いています

### 地域コミュニティ支援でインベントキャンセル時の費用補填 (terada、低、報告)

* 1回目として、2月開催のPyCon mini Shizuokaで契約に向けて進んでいる
* <https://pyconjp.atlassian.net/browse/ISSHA-3509>
* 予想通り、イベント主催者側で書類（予算書）の作成が面倒
* だれか引き継いでほしい (terada
  * 今回は1回目なのでteradaが最後までやります
* イベント主催者側が参っちゃうんじゃないかという心配もある(terada
  * 準備にすごく手間がかかる割りに、戻ってくるのは5万円くらい
  * 困ってない時点で手間をかけて、その手間が回収できるかは不明
    * 保険ってそういうものだし
* イベント保険ではなく、別の方法を考える方が良い可能性がある
  * 例えば、中止になった後に、結果の支出をまとめて、一社に出しもらう、という約束にすれば楽

### 地域イベントサポートページの整備 (shimizukawa、低、相談)

* <https://pyconjp.atlassian.net/browse/ISSHA-3500>
* 現状、地域イベントサポートページがありません。
* [Python関連コミュニティへの支援](https://www.pycon.jp/support/community.html) に近い情報はありますが、これを更新（リノベ？）するのが良さそうです。

#### 貸出物品に小物を出せるか検討 (shimizukawa)

* <https://pyconjp.atlassian.net/browse/ISSHA-3501>
* [コミュニティに貸出可能な物品](https://www.pycon.jp/support/goods.html)があるのですが、大きいモノしかない & 配送に課題がありそうです。
* 小物類を貸出物品に含められるか検討したいと思います。
* 12/16時点
  * あるとうれしいものはスタッフ腕章、ペン、電源タップ、変換アダプタあたり?(terada
  * 倉庫サービスを契約して、そこから直接送付・受取するのはどうか?(takanory
    * [段ボール荷物預かり保管サービス6社を比較｜料金相場やメリットについても解説します \- 倉庫シェアリングならsouco](https://www.souco.space/borrower/cardboard/column/storage-service-comparison/)
  * 東海、静岡の意見
    * 宮崎: 1万円くらいかかった。年一で持っておくより、地域イベントで回せたら良さそう
    * 塚本: あると助かる
* 1/16時点
  * 進捗なし。手が回ってません(shimizukawa)

### SciPyDataJapan2025 広報支援 (shimizukawa、低、共有)

* 12月15日に相談メールが来た
* 12/16時点
  * <https://pyconjp.atlassian.net/browse/ISSHA-3506>
  * 広報は初かも?
    * DjangoCongress JPに何度か広報で依頼している(peacock
  * メディアスポンサーも使える?
    * [一般社団法人PyCon JP Associationメディアスポンサー](https://www.pycon.jp/sponsor/media.html)
    * 主催または支援、と書いているので大丈夫そう
  * 本当にチケット広報だけが必要なのか? 他にも寄り添って支援するべきなのでは? (terada
    * 接し方も難しい。口を出しすぎてしまうのも失礼だし....
    * その主宰者が過去にどれだけやったことがあるのか? を聞くとやりやすいかも(miyazaki
  * **TODO:** Blog書いてもらったら良いと思います、他に何かできることありませんか?で返信
    * 12/19 完了 <https://pyconjp.blogspot.com/2024/12/scipydatajapan2025.html>
* 1/16時点
  * 相談会を実施しました。イベント企画のノウハウを色々お伝えできたと思います(shimizukawa
    * connpassページに開催目的、運営者が誰か等、参加者が期待値をすり合わせられる情報を明記する
    * 一社blogに紹介記事を書くことで、SNSへ拡散
    * 広報文面を用意し、一社のメディアスポンサーに広報を依頼
    * 参加者への連絡やコミュニティー形成のためにチャット（Discord）を用意
  * 広報はほぼ完了（1件、掲載のお返事がない
  * 一社タスクとしてはクローズしました。

### #regional-support チャンネル、どこまでを扱う？ (shimizukawa、低、相談)

* pyconのみ？
* ピザ支援も？
* 役割とか目的も明確じゃない
* -> コミュニティ支援まわり全部、で再度検討する

## 海外コミュニティ連携

### APAC関連(terada、低、報告)

* PAO (Python Asia Organization) の活動が始まっている。
  * 皆さん応援お願いします。
  * PyCon APAC 2025でPAOについて発表をする予定
* PyCon US 2025でブース (terada
  * PyCon APACという名称でブースを申請中。
  * TravelGrant受付中、興味ある方は要申請

### PyCon APAC 2025(terada、低、報告)

* <https://pycon-apac.python.ph/>
* 2025年3月1日(土)、2日(日)にマニラで開催予定
* 参加者募集中

## その他

### PyCon JP共有インフラについて(yoshida、 中、報告)

* 過去サイトのスタティックコンテンツ化を実施しました。
  * 2022: 2022.pycon.jp (確認済)
  * 2023: 2023-apac.pycon.jp ,2023.pycon.jp (確認中) 
    * <https://pyconjp.atlassian.net/browse/ISSHA-3079>
* OSが古くなってきているため、更新する必要がある。
  * <https://pyconjp.atlassian.net/browse/ISSHA-2482>
  * AWSの利用費用が移行期間中上がる(月2000円程度？)
    * (引き続き)t2.microインスタンスを予定
  * 2023までの旧サイト、pyconjpbot,jiraレポートなど動作確認が必要となる
    * Pythonバージョンが同じなら問題なく動くと思う(takanory

### 法務担当的立場  (Maaya、 中、報告)

* Maaya・Teradaで協力をして、対応を進めている
* CfP採択に関する指摘について、内部調査委員会を設立して動いている
  * Maayaさんとteradaが中心で動いている <https://pyconjp.blogspot.com/2024/10/selection-view-3.html>
  * ヒアリングを継続中。
  * 2月に報告書をまとめたいと思っている。

### 法人や理事がビジョンを持つか？  (terada、 低、相談)

* 毎年改選される理事が決まった時に、年度の方針とかを発表するのはどうか？ (terada
  * 以下のようなもの
    * 法人としての目標とか
    * 個人としての目標とか
  * 作りやすいとは思う (shimizukawa
  * 法人の目標が先か、個人が先か?  (shimizukawa
    * 他のひとも作業できるようにしたいとか
  * 予算上のことはあるのでは？ (terada
    * 全体的にわかりにくい話にならないか？ (yoshida
    * 積極的に、お金を使って、イベントを行うとか？ (terada
  * 薄っすらとは毎年あるとは思うが (shimizukawa
  * 広島の話にしたら、イベントチームが決めることなので、法人のことではないかな (takanory
  * 各理事が、担当別に目標を出すことはできそうかな (shimizukawa
    * +1 (takanory
    * +1 (yoshida
  * 何かしら、次に進めるために、2025年の総会に向けて目標を考えておくのはどうでしょう？ (takanory
  * 現状分析を地道にやらないと、目標としてきちんとしたものが立ち上がらないのではないか？ (takanory

### 情報セキュリティ指針や情報レベルの定義  (terada、 低、相談)

* 情報ごとに、だれが扱えて、どのツールで管理するべきかの指針を示したい。
* <https://pyconjp.atlassian.net/browse/ISSHA-3511>
* 考え始めたが時間が作れていない。
* 運用も含めてトータルで継続的に考えていく
* 専任で実務もできる人がいないと、まとまらない気がする (takanory
  * スポットでセキュリティ系の得意な人のコンサルとかも必要だと思う (takanory
* 新しいスタッフにどこまで過去のファイルを見せるのか、とかもある(yoshida
  * 現状は該当の年次のスタッフには過去のドライブ情報は全て見せている
  * 個人情報の流出を防ぎたい

## 次回

* 社員総会、運営会議#72
  * 2025年2月25日(火)
  * <https://pyconjp-staff.connpass.com/event/343048/>
